Inventaris van een verzameling papieren, afkomstig van de familie Van Reede van Oudtshoorn, 1321-1902
Nationaal Archief, Den Haag
- Stukken betreffende de heerlijkheld c.a., A.
  - Polderzaken., IX.
    - Register van consenten tot het insteken en slagturven in het ambacht, aangelegd (c. 1705), loopende over de jaren, 1651-1732; 174; 1 deel
    - Akten van consent, door hoogheemraden van Rijnland aan verschillende personen verleend, om partijen land te mogen insteken en slagturven. 1674-1722. Hierbij aanteekeningen omtrent protesten tegen zulk een consent. 1721 en 1722., 175; 1 omslag
    - Verbod van den heer van Brederode, heer van Ter Aar, tegen het insteken van veenlanden aldaar. (Gelijktijdig afschrift.), 1692; 176; 1 omslag
    - Contract tusschen den schout en de molenmeesters betreffende het samenvoegen der Groote, Kleine en Kalkovensche polders. (Gelijktijdige afschriften.), 1740; 177; 1 omslag
    - Stukken betreffende het samenvoegen van de Gnephoeksche en Vrouwengeestpolders., 1755-1756; 178; 1 omslag
    - Extract uit een schuldbrief, waarschijnlijk van Barend Cornelis van Reede van Oudtshoorn, voor een ongenoemden persoon, ten behoeve van eene droogmakerij onder Oudshoorn., 1732; 179; 1 omslag
    - Kaartje van den Vierambachtspolder, met aanwijzing der grootte., 1818; 180; 1 omslag
    - Kaarten van polders in de heerlijkheid Oudshoorn en Gnephoek., z.d.; 181; 1 omslag
    - Brief van Cornelis Vermaer aan Cornelis de Vlamingh van Outshoorn over verschillende polderzaken., 1655; 182; 1 omslag
    - Opgave van hetgeen de burgemeester en secretaris van Oudshoorn verdienen voor het voeren van de administratie der polderbesturen., Z.d. (c. 1850.); 183; 1 omslag
  - Buitenplaats Rhijnoord., X.
    Deze onder Oudshoorn gelegen buitenplaats is in het bezit geweest van Cornelis de Vlamingh van Outshoorn en van diens dochter Maria, echtgenoote van Pieter van Reede tot Nederhorst. Hun zoon Barend Cornelis verkocht haar in 1733. Na aan verschillende eigenaren te hebben behoord, kwam het landgoed in 1791 in het bezit van mr. Nicolaas Willem Röell, die in 1793 overleed. Zijne weduwe hertrouwde met Lieve Martinus Isaäc van Reede van Oudtshoorn, kleinzoon van den vroegeren eigenaar Barend Cornelis. Deze verkocht de buitenplaats in 1801.
    - Akte van beleening van Cornelis de Vlamingh van Outshoorn door de Staten van Holland met 2 morgen lands, leenroerig aan het huis Egmond, liggende onder Oudshoorn, hem aangekomen bij opdracht van Petronella Scherpelwijk., 1671; 184; 1 charter
    - Opgave van de rechten, door Maria de Vlamingh van Outshoorn betaald voor de beleening met 2 morgen lands, leenroerig aan het huis Egmond en liggende onder Oudshoorn, haar aangekomen na den dood van haar vader Cornelis de Vlamingh van Outshoorn., z.d.; 185; 1 omslag
    - Akte van beleening voor Barend Cornelis van Reede van Oudtshoorn met 2 morgen lands, leenroerig aan het huis Egmond en liggende onder Oudshoorn, hem aangekomen na den dood van zijne moeder Maria de Vlamingh van Outshoorn, weduwe van Pieter van Reede tot Nederhorst; met de akte van relief voor verzuimd leen heffen., 1734; 186; 2 charters
      - Leenakte, 1743, 186.1
      - Akte van relief, 1743, 186.2
    - Stukken betreffende den verkoop van de buitenplaats Rhijnoord door Barend Cornelis van Reede van Oudtshoorn aan Hugo van Rijk., 1736; 187, 187.1; 1 pak en 1 charter
      Hierbij een afschrift van eene specificatie van de rechten, door Barend Cornelis van Reede van Oudtshoorn betaald voor het mogen houden van zwanen bij Rhijnoord onder Oudshoorn. (c. 1733.)
      - Charter, 1736, 187.1
      - Overige stukken (niet apart geborgen), 187
    - Stukken betreffende den verkoop van de helft van 2 morgen lands, leenroerig aan het huis Egmond en liggende onder Oudshoorn, door Barend Cornelis van Reede van Oudtshoorn aan William Ferdinand Cary, lord Hunsdon., 1734; 188, 188.1; 1 omslag en 1 charter
      - Charter, 1734, 188.1
      - Overige stukken (niet apart geborgen), 188
    - Eigendomsbewijzen van de buitenplaats Rhijnoord., 1740-1784; 189, 189.1 - 189.7; 1 omslag en 7 charters
      Eigenaars waren blijkens deze stukken:
      Johan Baartman.
      1740. Maria van Amstenraat, wed. Johan Hagelis.
      1742. Jacobus de Bruyn.
      1744. Jan Agges Scholten.
      1752. Willem Boreel.
      1757. Elias Schellinger.
      1773. Cornelia Schellinger, wed. mr. Pieter Steyn.
      1784. Mr. Adriaan Gevers.
      1784. Jacob Stads van Hoogstraten.
      - 1740, 189.1
      - 1741, 189.2
      - 1744, 189.3
      - 1752, 189.4
      - 1757, 189.5
      - 1784 februari, 189.6
      - 1784 april, 189.7
      - Overige stukken (niet apart geborgen), 189
    - Eigendomsbewijzen van stukken land, gelegen nabij de buitenplaats Rhijnoord., 1742-1785; 190.1 - 190.7; 7 charters
      Deze stukken land zijn afkomstig van de familie Lindenburg en van Dirk Kalkoven en kwamen later aan de eigenaars van Rhijnoord.
      - 1742, 190.1
      - 1751, 190.2
      - 1764, 190.3
      - 1765, 190.4
      - 1772, 190.5
      - 1776, 190.6
      - 1785, 190.7
    - Quitanties, rekeningen en andere stukken, betrekking hebbende op het landgoed Rhijnoord., 1791 en 1792; 191; 1 omslag
    - Akten van verhuring van land onder Rhijnoord. (Minuten.), (c. 1792); 192; 1 omslag
      Als verhuurder wordt genoemd mr. N. W. Röell, die gedurende de jaren 1791-1793 eigenaar van Rhijnoord was.
- Stukken betreffende de bezitters der heerlijkheid., B.
  - Dirck de Vlamingh van Outshoorn., I.
    Hij was een zoon van Cornelis de Vlamingh en Griete Dircxdochter Vuytiers en geboren 1574, gestorven 1643; hij huwt 1604 met Weyntgen van Bronckhorst (dochter van Vincent Hendricksz. van Bronckhorst en Griete Hendricksdr. Haeck), gebóren 1586, gestorven 1647.
    - Huwelijksvoorwaarden van Dirck de Vlamingh van Outshoorn en Weyntgen van Bronckhorst., 1604; 193; 1 charter
    - Commissiën voor Dirck de Vlamingh van Outshoorn als raad van de admiraliteit te Amsterdam., 1641 en 1643; 194.1, 194.2; 2 charters
      - 1641, 194.1
      - 1643, 194.2
    - Afschrift van eene transportakte d.a. 1621 van de heerlijkheid Heemstede op Adriaen Pauw., 1627; 195; 1 omslag
      Dirck de Vlamingh van Outshoorn was een der erfgenamen van Henrick Hoyngh, in leven heer van Heemstede.
    - Quitanties voor Dirck de Vlamingh van Outshoorn., 1619-1634; 196; 1 omslag
    - Testamenten van Dirck de Vlamingh van Outshoorn en Weyntgen van Bronckhorst., 1629 en 1634; 197, 197.1; 1 charter en 1 omslag
      - Charter, 1629, 197.1
      - Overige stukken (niet apart geborgen), 197
    - Akte van bevrijding van Weyntgen van Bronckhorst van de voogdij over de kinderen van wijlen Willem Celus en Maria Merens., z.d.; 198; 1 omslag
    - EERSTE APPENDIX TOT I, Families Van Outshoorn en De Vlamingh., 1.
      - Stukken betreffende verschillende personen uit het geslacht Outshoorn. 1324-1680. (Meerendeels afschriften.), Merendeel eerste helft der 17de eeuw; 199; 1 charter en 1 omslag
        Hierbij het wapen van Jacobus van Outshoorn, bisschop van Utrecht in 1322, in koper gegraveerd.
        Reg. no. 2.
        2 1325 februari 25
        Graaf Willem etc. geeft Dirck van Outshorne, baljuw van Medenblick, de vicarie van Bommemeer en eene ondersteuning voor het onderhoud van een kapelaan op de grafelijke burcht te Medenblick.
        Gegeven in den Hage int jaer ons Heeren MCCC XXIIII des Manendages nae groote Vastenavondt
        Extract in inv. no. 199
        Extract uit het register van Holland E. L. X, folio XVIII
      - Stukken betreffende de afstamming van de familie de Vlamingh van het geslacht Outshoorn., 200; 1 pak
      - Genealogieën en andere stukken, hoofdzakelijk betreffende het geslacht De Vlamingh en aanverwante families., 201; 1 omslag
        Zie hiervoor ook tabel I.
        Niet raadpleegbaar
      - Aanteekening van Gijsbert Corneliszn. de Vlamingh over den verkoop van een rentebrief., 1544; 202; 1 omslag
        Gijsbert was een zoon van Cornelis Cornelis Janszn. de Vlamingh en Tiet Jan Evertszoonsdr.
      - Huwelijksvoorwaarden van Cornelis Corneliszn. de Vlamingh en Griete Dircxdochter Vuytiers., 1567; 203; 1 omslag
        Zij waren de ouders van Dirck de Vlamingh van Outshoorn.
      - Commissiën voor Cornelis Corneliszn. de Vlamingh als raad van de admiraliteit te Amsterdam., 1587 en 1589; 204; 1 charter en 1 omslag
      - Rentebrief voor Cornelis Corneliszn. de Vlamingh., 1587; 205; 1 charter
      - Bul van Cornelis Corneliszn. de Vlaming als licentiaat in de rechten aan de universiteit te Orléans., 1588; 206; 1 charter
      - Overdracht van een stuk lands, liggende onder Nyehuysen, op Cornelis de Vlamingh. Hierbij eene akte van verhuring van 1587., 1596; 207; 1 omslag
      - Testamenten en stukken betreffende de nalatenschap van Cornelis Corneliszn. de Vlamingh, echtgenoot van Griete Dircxdr. Vuytiers., 1581-1597; 208, 208.1, 208.2; 3 charters en 1 omslag
        - 1581, 208.1
        - 1597, 208.2
        - Overige stukken (niet apart geborgen), 208
      - Inventaris van de bezittingen van Dirck de Vlamingh., 1628; 209; 1 omslag
        Hij was een zoon van Cornelis Corneliszn de Vlamingh en Griet Dircksdr. Gisp.
      - Huwelijksvoorwaarden van Jan Cornelisz. Geelvink en Aegtgen de Vlamingh., 1608; 210; 1 charter
        Zij was eene dochter van Cornelis de Vlamingh en Griete Dircxdochter Vuytiers.
      - Grafschrift van Arnoldus de Vlamingh., 1614; 211; 1 omslag
        Hij was een zoon van Cornelis Corneliszn. de Vlamingh en Griete Dircxdochter Vuytiers.
      - Testamenten van Maria de Vlamingh en haar echtgenoot Willem Noomsen., 1610-1645; 212; 1 charter en 1 omslag
        Maria de Vlamingh was eene nicht van Dirck de Vlamingh van Outshoorn (I).
        - Charter, 212.1
        - Overige stukken (niet apart geborgen), 212
    - TWEEDE APPENDIX TOT I, families, verwant aan de familie De Vlamingh., 2.
      - Verklaring van Huge Albout, Willem van Zwieten en Pieter van Zwieten, dat Bairtout Ghijsbrechtszoon behoort tot het geslacht Van Dyemen. (Oorspronkelijk, vidimus van 1589 en afschrift van 1623.), 1469, 1589, 1623; 213, 213.1, 213.2; 2 charters en 1 omslag
        Aleid Gijsbrechtsdochter van Diemen, die gehuwd was met Cornelis Jansz. de Vlamingh, was de overgrootmoeder van Cornelis Cornelisz. de Vlamingh, den vader van Dirck de Vlamingh van Outshoorn.
        Reg. no. 9.
        - 1469, 213.1
          9 1469 mei 24
          Huyge Albout, Willem van Swieten en Pieter van Swieten verklaren, dat Jacob Ghijsbrechtszoon van Diemen, broeder van Guert van Diemen, de grootvader is van Bairtout Ghijsbrechtszoon, zoodat deze behoort tot het geslacht Van Diemen.
          Int jaer ons Heeren duusent vierhondert LXIX opten XXIIIIen dach in Maye.
          Oorspr. in inv. no. 213. Met de geschonden zegels van Huyge Albout, Willem van Swieten en Pieter van Swieten.
        - 1589, 213.2
        - Overige stukken (niet apart geborgen), 213
      - Testament van Andries Boeles en stukken betreffende de verdeeling van zijn boedel., 1573 en 1574; 214.1 - 214.4; 4 charters
        Aecht Cornelisdr. Barchman, de weduwe van Andries Boeles, was in eerste huwelijk gehuwd geweest met Dirck Govertsz. Vuytiers, den vader van Griete Dircksdr., echtgenoote van Cornelis Corneliszn. de Vlamingh.
        Reg. nos. 14, 15, 17 en 18.
        - 1537 april 22, 214.1
          14 1573 april 22
          Notaris Frans Coornhert instrumenteert, dat Andries Boeles en Aechte Cornelisdochter, zijne echtgenoote, hunne bezittingen vermaken aan de kinderen uit het eerste huwelijk van Andries Boeles met Ael Claesdochter, aan de kinderen uit het eerste huwelijk van Aechte Cornelisdochter met Dirck Govertszoon en aan de kinderen, uit hun beider huwelijk gesproten.
          Embden XVc ende drie ende tseventich opten twee ende twintichsten dach Aprilis.
          Oorspr. in inv. no. 214. Met de signatuur van notaris Frans Coornhert; zijn signet is verloren.
        - 1537 mei 27, 214.2
          15 1573 mei 27
          Notaris Frans Coornhert instrumenteert, dat Aechte Cornelisdochter, weduwe van Andries Boeles, Jan Verburgh, Cornelis Corneliszoon de Vlaming, Govert Dirkszoon Bareman en Cornelis Barcman (zoons van Aechte Cornelisdochter uit haar eerste huwelijk), eene overeenkomst sluiten met Henrick Boeles, Herman Rodenburgh, optredende in naam van zijne echtgenoote Lijsbeth Andriesdochter, Cornelis Boeles, Jacob Boeles, Jan Boeles en Aeltgen Andriesdochter, kinderen van wijlen Andries Boeles, over de teruggave van de huwelijksgoederen van Aechte Cornelisdochter uit de nalatenschap van Andries Boeles.
          Embden opten seven ende twintichsten dach van May int jaer ons Heeren XVc ende drie ende tseventich.
        - 1537 november 25, 214.3
          17 1573 november 25
          Notaris Frans Coornhert instrumenteert, dat onder bemiddeling van Jurgen Heyns, Reinier van Neck, Cornelis Florisszoon van Teylinge en Cornelis Barentszoon Aechte Cornelisdochter, weduwe van Andries Boeles, Govert Dirckszoon en Cornelis Dirckszoon Barcman, hare zonen, en Cornelis de Vlaming, haar schoonzoon, eene overeenkomst sluiten met Henrick en Cornelis Boeles, optredende in naam van alle kinderen van wijlen Andries Boeles, in zake eenige moeilijkheden, bij de uitvoering van den laatsten wil van Andries Boeles gerezen.
          Embden in den jare ons Heren XVc ende drie ende tseventich opten vijff ende twintichsten dach Novembris.
          Oorspr. in inv. no. 214. Met de signatuur en signet van notaris Frans Coornhert.
        - 1574 april 22, 214.4
          18 1574-04-22
          Notaris Frans Coornhert instrumenteert, dat onder bemiddeling van Jurgen Heynes, Reinier van Neck en Cornelis Florisszoon Aechte Cornelisdochter, weduwe van Andries Boeles, en hare kinderen eene overeenkomst sluiten met Henrick en Cornelis Boeles, optredende in naam van alle kinderen van wijlen Andries Boeles, in zake eenige moeilijkheden, bij de verdeeling van den boedel van Andries Boeles gerezen.
          Embden opten twe ende twintichsten dach Aprilis int iaer ons Heeren XVc ende vier ende tseventich.
      - Huwelijkscontract en testamenten van Claes Pieterszn. Overlander en Catrijn Claes' dochter., 1558-1609; 215.1 - 215.6; 6 charters
        De moeder van Claes Overlander, Geert Jacobsdr. Smit, was in eerste huwelijk gehuwd geweest met Dirck Corneliszn. Vlaminck, zoon van Cornelis Janszn. en Aleid van Diemen.
        Reg. nos. 12 en 16.
        - 1558, 215.1
          12 1558 januari 5
          Schepenen van Aemstelredamme oorkonden, dat Claes Pieterszoon Overlander en Catrijn Claesdochter in den echt willen treden, waarbij Pieter Overlander, vader van Claes Pieterszoon, met Claes Janszoon Chijs en Mary Coerten, ouders van Catrijn Claesdochter, de voorwaarden bepalen, waarop het echtpaar de mede ten huwelijk gebrachte goederen zal beheeren..
          Gegeven op den vijften dacht int jaer ons Heeren duysent vijfhondert acht ende vijftich.
          Oorspr. in inv. no. 215. Met de geschonden schepenzegels van Cornelis Anthoniszoon en Jan Hermanszoon.
        - 1573, 215.2
          16 1573 september 13
          Notaris Cornelis van Hamerode instrumenteert, dat Catrijn Claesdochter tot hare erfgenamen benoemt: haar echtgenoot Claes Pieterszoon Overlander, hare kinderen Claesgen Chijs Claesdochter, Pieter Overlander en Volckert Overlander, haar broeder Pieter Dircxszoon en hare zusters Marie Claesdochter, Margriete Dircxsdochter en Aeff Dircxsdochter.
          Amsterdam in den jare van der geboorte des selffs ons Heere duysent vijfhondert drie ende tseventich opten derthiensten dach des maents van September.
          Oorspr. in inv. no. 215. Met het handmerk van notaris Cornelis van Hamerode.
        - 1593, 215.3
        - 1601, 215.4
        - 1602, 215.5
        - 1609, 215.6
      - Stukken betreffende den eigendom en verkoop van het huis De Dolphin op den Singel te Amsterdam, toekomende aan mr. Volckert Overlander., 1609 en 1619; 216.1, 216.2; 2 charters
        Hij was de zoon van Claes Overlander en Catrijn Claes dochter.
        - 1609, 216.1
        - 1619, 216.2
      - Testament van Klaas Chijs., 1602; 217; 1 charter
        Hij was een neef van Dirck de Vlamingh en verloofd met Geertruid Overlander, de dochter van Claes Overlander.
      - Lijst van vrienden en familieleden, die in de jaren 1617-1640 overleden zijn, opgemaakt door de familie Overlander., 218; 1 omslag
      - Akte van boedelscheiding van de nalatenschap van Hendrick Haeck en Claesgen IJsbrants., 1593; 219; 1 charter
        Zij waren de grootouders van moederszijde van Weyntgen van Bronckhorst.
      - Testamenten van Annetje Henrick Haeckendochter, weduwe van Govert Willemsz., en Lijsbeth Henrick Haeckendochter, echtgenoote van Cornelis Schellinger. 1619. Authentieke afschriften van, 1631; 220; 1 omslag
        Zij waren zusters van Grietjen Henrick Haeckendochter, moeder van Weyntgen van Bronckhorst.
  - Cornelis de Vlamingh van Outshoorn., II.
    Hij was een zoon van Dirck de Vlamingh van Outshoorn en Weyntgen van Bronckhorst en geboren 1613, gestorven 1688; hij huwt 1644 met Claesgen Hooft (dochter van Jacob Willemsz. Hooft en Maria Jonckheyn), geboren 1620, gestorven 1676.
    - Inventaris van de goederen, die Cornelis de Vlamingh van Outshoorn en zijne bruid Claesgen Hooft mede ten huwelijk brengen., 1643; 221; 1 omslag
    - Benoemingen voor Cornelis de Vlamingh van Outshoorn tot raad van de admiraliteit en lid van den Raad van State., 1669 en 1673; 222; 2 charters
      - 1669, 222.1
      - 1673, 222.2
    - Uitnoodigingen voor Cornelis de Vlamingh van Outshoorn om de begrafenissen van prins Frederik Hendrik en van Prins Willem II bij te wonen., 1647 en 1651; 223; 1 omslag
    - Band, bevattende stukken, door Cornelis de Vlamingh van Outshoorn in zijne verschillende ambten verzameld. (Afschriften en origineelen uit de tweede helft der 16de eeuw en uit de 17de eeuw tot 1660.), 224; 1 deel
    - Akte, waarbij Weyntgen van Bronckhorst de voogdij over hare minderjarige kinderen opdraagt aan haar oudsten zoon Cornelis., 1645; 225; 1 omslag
    - Akte van décharge van Dirck de Vlamingh van Outshoorn voor zijn voogd en broeder Cornelis de Vlamingh van Outshoorn., 1665; 226; 1 omslag
    - Verantwoording over de bezittingen van Hendrik Reynst, afgelegd door zijne voogden, o.w. Cornelis de Vlamingh van Outshoorn., 1657; 227; 1 omslag
    - Stukken betreffende de voogdij van Cornelis de Vlamingh van Outshoorn en Majoor Jacob Bicker over Jacob Bicker Roelofszn., 1663-1668; 228; 1 omslag
    - Aanteekeningen over de inkomsten uit verschillende fondsen enz. van Cornelis de Vlamingh van Outshoorn., 1654-1680; 229; 1 deel
    - Afrekening van Cornelis de Vlamingh van Outshoorn met den schipper Frans Jacobsz., 1658; 230; 1 omslag
    - Specificatie van betalingen, gedaan door Cornelis de Vlamingh van Outshoorn voor de begrafenis van Hendrik van Outshoorn, wiens erfgename is Maria, dochter van Cornelis., 1689; 231; 1 omslag
      De juiste relatie tusschen dezen Hendrik van Outshoorn en Cornelis is niet gebleken.
    - Stukken betreffende het betalen van de soldij, aan William Cary, schoonzoon van Cornelis de Vlamingh van Outshoorn, verschuldigd. (Afschrift.), 1683 en 1684; 232; 1 omslag
    - Memorie van Dirck de Vlamingh van Outshoorn voor zijn zoon Cornelis, waarin hij aan deze raad geeft, op welke wijze zijn toekomstigen levenswandel in te richten. z.d. (Afschrift.), 18de eeuw; 233; 1 omslag
    - Testamenten d.a. 1666 en 1680 (afschriften) van Cornelis de Vlamingh van Outshoorn en zijne echtgenoote Claesgen Hooft, en andere stukken betreffende de regeling van de nalatenschap van Cornelis de Vlamingh van Outshoorn., 1688; 234; 1 pak
    - Memorie betreffende het recht van den schout van Alphen om zich ambachtsheer te mogen noemen, waarbij kantteekeningen van Cornelis de Vlamingh van Outshoorn., (c. 1660.); 235; 1 omslag
    - Zegel van Cornelis de Vlamingh van Outshoorn in roode was., 236
    - EERSTE APPENDIX TOT II, Margaretha de Vlamingh van Outshoorn., 1.
      Zij was eene dochter van Dirck de Vlamingh van Outshoorn en Weyntgen van Bronckhorst, dus eene zuster van Cornelis de Vlamingh van Outshoorn en gehuwd met Jacob Claeszn. Haringcarspel.
      - Huwelijksvoorwaarden van Jacob Claeszn. Haringhcarspel en Margaretha de Vlamingh van Outshoorn., 1642; 237; 1 charter
      - Inventaris der bezittingen van Jacob Claeszn. Haringcarspel., 1649; 238; 1 omslag
    - TWEEDE APPENDIX TOT II, Maria de Vlamingh van Outshoorn., 2.
      Zij was eene dochter van Dirck de Vlamingh van Outshoorn en Weyntgen van Bronckhorst, dus eene zuster van Cornelis de Vlamingh van Outshoorn en gehuwd 1o. met Johan van Mirop en 2o. met Johan van Someren.
      - Testamenten van Johan van Mirop en Maria de Vlamingh van Outshoorn. Met een inventaris en specificatie van de door Johan van Mirop nagelaten goederen uit 1655., 1646 en 1655; 239; 1 omslag
      - Testament van Emerentia Bannings, weduwe van mr. Jacob van Brouchoven., 1667; 240; 1 omslag
        Zij was eene zuster van Anna Bannings, de moeder van Johan van Mirop.
      - Huwelijksvoorwaarden van Johan van Someren en Maria de Vlamingh van Outshoorn. Hierbij eene latere regeling over de uitvoering van deze voorwaarden uit 1665., 1661; 241; 1 omslag
    - DERDE APPENDIX TOT II, Elisabeth de Vlamingh van Outshoorn., 3.
      Zij was eene dochter van Dirck de Vlamingh van Outshoorn en Weyntgen van Bronckhorst, dus eene zuster van Cornelis de Vlamingh van Outshoorn en gehuwd met Laurens Buysero.
      - Huwelijksvoorwaarden van Laurens Buysero en Elisabeth de Vlamingh van Outshoorn., 1641; 242; 1 charter
      - Akte van beleening van Laurens Buysero met een stuk lands in de Baronie van Breda., 1660; 243; 1 charter
    - VIERDE APPENDIX TOT II, Dirck de Vlamingh van Outshoorn., 4.
      Hij was een zoon van Dirck de Vlamingh van Outshoorn en Weyntgen van Bronckhorst, dus een broeder van Cornelis de Vlamingh van Outshoorn.
      - Testament van Dirck de Vlamingh van Outshoorn., 1648; 244; 1 omslag
    - VIJFDE APPENDIX TOT II, familie Hooft., 5.
      - Testament van Pieter Willemsz. Hooft., 1661; 245; 1 omslag
        Pieter was een oom van Claesgen Hooft, de echtgenoote van Cornelis de Vlamingh van Outshoorn.
  - Maria de Vlamingh van Outshoorn., III.
    Zij was eene dochter van Cornelis de Vlamingh van Outshoorn en Claesgen Hooft en geboren 1646, gestorven 1732; zij huwt 1684 met Pieter van Reede tot Nederhorst (zoon van Barend Adolph van Reede tot Nederhorst en Constantia Magnus), geboren 1645, gestorven 1692.
    - Huwelijksvoorwaarden van Pieter van Reede tot Nederhorst en Maria de Vlamingh van Outshoorn., 1684; 246; 1 omslag
    - Rentebrief ten laste van Maria de Vlamingh van Outshoorn., 1726; 247; 1 charter
    - Quitanties wegens betalingen van hetgeen Maria de Vlamingh van Outshoorn aan den schout Schellingerhout is verschuldigd., 1726 en 1727; 248; 1 omslag
    - Brieven van Pieter van Reede aan zijne echtgenoote Maria de Vlamingh van Outshoorn., 1692; 249; 1 omslag
    - Testamenten van Pieter van Reede tot Nederhorst en Maria de Vlamingh van Outshoorn., 1686-1731; 250; 1 omslag
    - EERSTE APPENDIX TOT III, Jacoba de Vlamingh van Outshoorn., 1.
      Zij was eene dochter van Cornelis de Vlamingh van Outshoorn en Claesgen Hooft, dus eene zuster van Maria de Vlamingh van Outshoorn.
      - Testament en codicil van Jacoba de Vlamingh van Outshoorn. Hierbij stukken betreffende hare begrafenis en de regeling van hare nalatenschap, 1707., 1702 en 1706; 251; 1 omslag
    - TWEEDE APPENDIX TOT III, familie Van Reede., 2.
      - Bewijzen van adeldom van het geslacht Reede. (Afschriften.), (16de-18de eeuw.); 252; 1 deel
      - Gedrukte stukken, excerpten, aanteekeningen en brieven betreffende het geslacht Van Reede, bijeengebracht in het laatst der 18de en in de, 19de eeuw; 253; 1 pak